臺灣嘉義地方法院民事判決　　　　　　　 94年度訴字第402號
原　　　告　嘉義縣義竹鄉農會
法定代理人　戊○○
訴訟代理人　甲○○
被　　　告　乙○○
被　　　告　丙○○
被　　　告　丁○○
上列當事人間請求給付借款事件，本院於民國九十四年九月二十
六日言詞辯論終結而判決如下：
    主    文
被告應連帶給付原告新台幣（下同）壹佰捌拾肆萬參仟肆佰柒拾
陸元，其中壹佰柒拾肆萬貳仟捌佰零玖元，應自民國九十二年一
月三十日起，至清償日止，按照年息百分之10計算利息，另自民
國九十二年一月三十日起，至清償日止，按前述利率加計百分之
二十違約金。
訴訟費用由被告連帶負擔。
    事實及理由
壹、原告主張：
  一、借款人翁樸民於民國84年8月21日向原告借款3,000,000元
      ，並以張金鑾 (已死亡)為連帶保證人，借款期限至91年
      8月21日，利息為年息百分之10。若借款人逾期清償時，
      違約金的計算方式為逾期在六個月內者，按約定利率加計
      百分之十，逾期超過六個月部分，則按約定利率加計百分
      之二十。
      借款人翁樸民未按時繳納本息，經原告聲請強制執行參與
      分配後，尚欠原告1,843,476元。被告等人為連帶保證人
      張金鑾之繼承人，未向法院拋棄繼承，依法應負連帶清償
      責任。於是，原告根據連帶保證法律關係提起本件訴訟，
      並請求如主文所記載聲明。
  二、提出借據、債權憑證、分配表及本院函文各一份（均為影
      本），作為證明。
貳、被告等人經過本院合法通知，均無正當理由，未向本院請假
    ，而沒有在言詞辯論期日，到場陳述意見，亦未提出任何書
    狀，同時，本案沒有民事訴訟法第386條所規定情形出現（
    請看附錄法條），因此，本院依照原告聲請，由原告單獨辯
    論而判決。
參、本院判斷：
  一、原告主張的事實，有原告提出借據、債權憑證、分配表附
      卷證明，被告等人未向法院拋棄繼承，亦有本院函文可證
      ，被告等人經過本院合法通知，無正當理由，而未到庭陳
      述意見，依照民事訴訟法第280條第1項前段、第3項前段
      規定：「當事人對於他造主張之事實，於言詞辯論時不爭
      執者，視同自認。當事人對於他造主張之事實，已於相當
      時期受合法之通知，而於言詞辯論期日不到場，亦未提出
      準備書狀爭執者，準用第一項之規定」，所以，原告的主
      張可以認定真實而被本院採信。
  二、綜上所述，原告根據連帶保證法律關係，請求被告連帶給
      付主文所記載金額、遲延利息及違約金，具有法律上理由
      ，應該准許。
肆、訴訟費用負擔依據；依照民事訴訟法第78條、第85條第2項
    ，判決如主文。
中　　華　　民　　國　　94　　年　　10　　月　　19　　日
                      民二庭法　官　甘  大  空
以上正本係照原本作成
如對本判決上訴須於判決送達後20日內向本院提出上訴狀
中　　華　　民　　國　　94　　年　　10　　月　　19　　日
                            書記官　陳  湘  蓉
附錄法條：
民事訴訟法第386條：「有下列各款情形之一者，法院應以裁定
駁回前條聲請，並延展辯論期日：
1　不到場之當事人未於相當時期受合法之通知者。
2　當事人之不到場，可認為係因天災或其他不可避之事故者。
3　到場之當事人於法院應依職權調查之事項，不能為必要之證
   明者。
4　到場之當事人所提出之聲明、事實或證據，未於相當時期通
   知他造者。」
